臺灣臺中地方法院民事裁定　96年度抗字第259號
抗　告　人　甲○○即上文電器有限公司清算人
上列抗告人因上文電器有限公司清算事件，抗告人對於民國96年
7月31日本院所為96年度司字第145號裁定提起抗告，本院裁定如
下：
    主  文
抗告駁回。
抗告費用新臺幣壹仟元由抗告人負擔。
    理  由
一、按有限公司之清算人應於6個月內完結清算；不能於6個月內
    完結清算時，清算人得申敘理由，向法院聲請展期。清算人
    不於前項規定期限內清算完結者，各處新臺幣1萬元以上5萬
    元以下罰鍰；又有限公司之清算準用無限公司有關之規定，
    公司法第87條第3項、第4項、第113條分別定有明文。
二、本件抗告意旨略以：抗告人原為上文電器有限公司之負責人
    ，因該公司業務緊縮、財務調度陷於困窘，不得已才聲請清
    算以解散公司，至於清算後因發現積欠之稅款實無法如數如
    期繳納完畢，如勉為繳納，將影響抗告人之生活與家計，實
    有不得已之苦衷，因此清算程序才會有所拖延，抗告人實非
    有意拖延清算程序，原審裁處罰鍰2萬元，對抗告人而言，
    負擔不輕，希望能從輕處罰云云。
三、本件抗告人對於逾期完結清算之事實不爭執，且經本院依職
    權調取本院91年度司字第148號、91年度司字第267號及96年
    度司字第145號等卷核閱無誤。惟抗告人以前詞置辯。經查
    抗告人如無法於6個月內完結清算，依上開法條之規定，可
    申敘理由，向法院聲請展期，如清算人並無怠忽執行職務之
    情事，且確實不能於法院准予展延清算之期限內完結清算者
    ，法院當無不許清算人再聲請展期之理由，抗告人未能於期
    限內完成清算，復未依法聲請展期，揆諸首開規定，受理公
    司清算人呈報清算事件之法院自得依職權處以罰鍰。本件抗
    告人於民國90年11月1日就任上文電器有限公司之清算人，
    遲至96年6月5日始具狀呈報清算完結，已逾期5年餘，本院
    審酌其逾期之時間非短，認原審於法定裁罰額度內處以2萬
    元之罰鍰，尚稱妥適。抗告人以原審裁罰過重，請求從輕處
    罰，為無理由，應駁回其抗告。
四、依非訟事件法第21條第2項、第24條第1項、第46條、民事訴
    訟法第495條之1第1項、第449條第1項、第78條，裁定如主
    文。
中　　華　　民　　國　　96　　年　　9　　月　　20　 　日
                  民事第一庭   審判長法　官  蔡王金全
                                     法  官  黃渙文
                                     法  官  謝慧敏
以上正本係照原本作成
如不服本裁定，僅得於收受本裁定正本送達後10日內，以適用法
規顯有錯誤為理由，向本院提出再抗告狀，（須附繕本一份及繳
納再抗告裁判費新台幣1,000元），經本院許可後始可再抗告。
中　　華　　民　　國　　96　　年　　9　　月　　20　　日
                                     書記官
